# 抵账房的财务处理

提问人：朱广洋 xa0242 时间：2019-01-13 16:12:59
各位老师：
A公司同时与客户 B 公司（开发商）以及供应商C签订三
方抵账协议。约定 B 公司自行开发的房产递减 A公司的工程款，A公司用该房产递减 C 公司的货款。同时约定 B 公司将房产证办理给C 公司。协议签订后，A公司直接将账面应收账款-B 公司与应付账款-C 公司冲减掉。
请教各位老师，在签订上述三方抵账协议后，A 公司是否应
将房产入账处理？是否仍存在税务风险？
在 B公司未将房产证办理给 C公司之前，A 公司是不是不
能直接按照上述协议将往来对冲？

回答人：chenyiwei
三方协议签订后，在 B 实际将房屋交付给 C 并办理房产证之前，A 对 C的债务很可能并未解除，此时不能直接冲销对 C 的应付款项。
如果该协议的履行跨年，截至年末尚未履行完毕，则如有必要，建议聘请律师对年末的履行状态及相关各方的权利义务关系进行梳理，帮助确定年末应确认的资产、负债和损益情况。